【裁判字號】    90,重訴,964
【裁判日期】    901130
【裁判案由】    清償借款
【裁判全文】
臺灣高雄地方法院民事判決  九十年度重訴字第九六四號
    原      告  高雄縣興達港區漁會
    法定代理人  甲○○
    訴訟代理人  乙○○
    被      告  丙○○
                戊○○
                丁○○
右當事人間請求清償借款事件，本院判決如左：
    主    文
被告應連帶給付原告新台幣陸佰萬元，及自民國八十七年六月三十日起至清償日止，
按年息百分之八點九五計算之利息，並自民國八十七年八月一日起至清償日止，逾期
在六個月以內者，按上開利率百分之十，逾期超過六個月者，按上開利率百分之二十
計算違約金。
訴訟費用由被告連帶負擔。
本判決於原告以新台幣貳佰萬元供擔保後，得假執行。
    事    實
甲、原告方面：
一、聲明：求為判決除假執行擔保金額外，如主文所示。
二、陳述：被告丙○○以其餘被告為連帶保證人，於民國八十五年一月三十一日向原
    告借用新台幣（下同）陸佰萬元，約定自八十五年一月三十一日起至八十八年一
    月三十一日止，自八十五年二月起按月於月底平均攤還本息，如未按期給付，即
    喪失期限利益，全部債務視為到期，利息按年息百分之八點九五計算，如逾期清
    償，在六個月以內者，按上開利率百分之十，逾期超過六個月者，按上開利率百
    分之二十計付違約金。詎被告丙○○自八十七年六月三十日起即未按期攤還，尚
    欠如主文所示之本金、利息及違約金迄未清償，屢向被告催討，均置之不理，爰
    依消費借貸及連帶保證之法律關係，提起本件訴訟。
三、證據：提出借據、放款明細分類卡、利率調整表各一份、授信約定書三紙為證。
乙、被告方面：
    （一）聲明：請求駁回原告之訴。
    （二）陳述：被告均確於系爭借據及授信約定書簽名無誤，亦有向原告借得六百
          萬元，且系爭借款之利息僅繳至八十七年六月三日，而利率為百分之八點
          九五，惟系爭借款為被告戊○○使用，其餘被告僅為名義上之借款人及連
          帶保證人。
    理    由
一、本件原告主張之事實，已據其提出借據、放款明細分類卡、利率調整表各一份、
    授信約定書三紙為證，核屬相符，而被告復均自認確於系爭借據及授信約定書簽
    名無誤，亦有向原告借得六百萬元，且系爭借款之利息僅繳至八十七年六月三日
    ，又對於系爭借款之利率為百分之八點九五，亦不爭執，僅辯稱：系爭借款為被
    告戊○○使用云云，惟系爭借款究由何人使用，乃被告間之約定，於與原告間之
    消費借貸及連帶保證法律行為，尚屬無涉，故本院依調查證據之結果，堪認原告
    之主張為真實。
二、按稱消費借貸者，謂當事人約定，一方移轉金錢或其他代替物之所有權於他方，
    而他方以種類、品質、數量相同之物返還之契約。借用人應於約定期限內，返還
    與借用物種類、品質、數量相同之物。遲延之債務，以支付金錢為標的者，債權
    人得請求依法定利率計算之遲延利息。但約定利率較高者，仍從其約定利率。當
    事人得約定債務人不履行債務時，應支付違約金。民法第四百七十四條、第四百
    七十八條、第二百三十三條第一項、第二百五十條第一項分別定有明文。又稱保
    證者，謂當事人約定，一方於他方之債務人不履行債務時，由其代負履行責任之
    契約。保證債務，除契約另有訂定外，包含主債務之利息、違約金、損害賠償及
    其他從屬於主債務之負擔，民法第七百三十九條、第七百四十條亦分別定有明文
    。又保證債務之所謂連帶，係指保證人與主債務人負同一債務，對於債權人各負
    全部給付之責任而言。本件被告丙○○為系爭借貸契約之借款人，而被告戊○○
    、丁○○為連帶保證人，尚欠原告如主文所示之本金、利息及違約金未清償之事
    實，已如前述，從而原告依消費借貸及連帶保證之法律關係，請求被告應連帶給
    付原告六百萬元，及自八十七年六月三十日起至清償日止，按年息百分之點計算
    之利息，並自八十七年八月一日起至清償日止，逾期在六個月以內者，按上開利
    率百分之十，逾期超過六個月者，按上開利率百分之二十計算違約金，洵屬正當
    ，應予准許。
三、原告陳明願供擔保，請求宣告假執行，核無不合，茲酌定擔保金額，予以准許。
四、結論：本件原告之訴為有理由，依民事訴訟法第第八十五條第二項、第三百九十
    條第二項，判決如主文。
中      華      民      國    九十      年     十一     月      三十    日
                              臺灣高雄地方法院民事第五庭
~B法      官  吳為平
右為正本係照原本作成。
如對本判決上訴，須於判決送達後廿日內向本院提出上訴狀。
中      華      民      國    九十      年     十一     月      三十    日
~B法院書記官  陳昱良


司法院資訊處製作；財團法人民間司法改革基金會備份。
